臺灣臺北地方法院民事判決　九十年度訴字第三七六三號
　　原　　　告　台灣富士通將軍股份有限公司
　　法定代理人　甲○○○
　　訴訟代理人　丙○○
　　　　　　　　乙○○
　　被　　　告　丁○○
右當事人間損害賠償事件，本院判決如左：
    主      文
被告應給付原告新台幣壹佰萬元，及自民國九十年十二月十五日起至清償日止，按年
息百分之五計算之利息。
訴訟費用由被告負擔。
    事      實
甲、原告方面：
一、聲明：如主文所示。
二、陳述：
  （一）陳建忠（已死亡，原告對於陳建忠之訴訟業經本院刑事庭以九十年度附民字
        第一七四號判決駁回原告之訴）係設於台北市○○路○段五十之二號富順安
        實業有限公司（下稱富順安公司）負責人，與被告共同經營電器批發事業，
        兩人為清償個人債務，明知已無資力給付貨款，仍於八十八年五月二十九日
        與原告簽訂經銷合約書，約定由富順安公司經銷原告之電器產品，並於八十
        八年五月三十日起至八十八年六月二十五日止，向原告詐訂價值新台幣（下
        同）二百六十五萬二千一百六十一元之電器產品，並以向姓名年籍不詳之男
        子購得，由訴外人蔡慶隆及佳祥藝品店所簽發，已開始退票之支票充作貨款
        ，使原告陷於錯誤，交付上開電器產品，被告與陳建忠之行為顯已構成侵權
        行為。
  （二）嗣兩造於八十八年十一月二十三日，就上開侵權行為達成和解，約定被告願
        分期清償原告一百萬元，但被告迄未履行約定，為此提起本件訴訟。
三、證據：提出入金傳票五紙、支票五紙、退票理由單三紙、銷售合約書一紙、富順
    安出貨簽收明細單一紙、客戶送貨單十八紙、發票十八紙、債務和解書一紙為證
    。
乙、被告方面：
    被告未於言詞辯論期日到場，亦未提出書狀作何聲明或陳述。
    理      由
一、按訴狀送達後，原告不得將原訴變更或追加他訴，但不甚礙被告之防禦及訴訟之
    終結者，不在此限，民事訴訟法第二百五十五條第一項第七款定有明文。本件原
    告本係依侵權行為之法律關係起訴，請求被告給付二百六十五萬二千一百六十一
    元，嗣以兩造間上開侵權行為業經成立和解為由，變更訴訟標的為兩造間和解契
    約之請求權，並減縮訴之聲明為一百萬元，參以首開法條所示，應予准許。
二、原告主張被告與陳建忠共同經營電器批發事業，兩人為清償個人債務，明知已無
    資力給付貨款，仍於八十八年五月二十九日與原告簽訂經銷合約書，約定由陳建
    忠擔任負責人之富順安公司經銷原告之電器產品，次自八十八年五月三十日起至
    八十八年六月二十五日止，向原告詐訂價值二百六十五萬二千一百六十一元之電
    器產品，並以向姓名年籍不詳之男子購得，由訴外人蔡慶隆及佳祥藝品店所簽發
    ，已開始退票之支票充作貨款，使原告陷於錯誤，交付上開電器產品。嗣兩造於
    八十八年十一月二十三日，就上開侵權行為成立和解，約定被告願分期清償原告
    一百萬元，然被告迄未履行和解契約義務等情，業據提出入金傳票、支票、退票
    理由單、銷售合約書、富順安出貨簽收明細單、客戶送貨單、發票、債務和解書
    等件為證，核屬相符，復未據被告到場或提出書狀作何爭執，應堪信為真實。並
    參以兩造間和解契約：「甲方（被告）發生任何一期未繳款時即視同甲方無誠意
    履行約定任由貴公司（原告）處理」之約定，被告顯已喪失期限利益。從而，原
    告依兩造間和解契約，請求被告給付一百萬元，及自民事縮減訴之聲明聲請狀繕
    本送達之翌日即九十年十二月十五日起，按年息百分之五計算之利息，為有理由
    ，應予准許。
三、結論：原告之訴為有理由，依民事訴訟法第三百八十五條第一項前段、第七十八
    條判決如主文。
中　　　華　　　民　　　國　　九十一　　年　　　一　　　月　　 二十三　 日
　　　　　　　　　　　　　　民事第五庭　審判長法官　王碧芳
　　　　　　　　　　　　　　　　　　　　　　　法官　賴泱樺
　　　　　　　　　　　　　　　　　　　　　　　法官　高偉文
右為正本係照原本作成
如對本判決上訴，須於判決送達後廿日內向本院提出上訴狀
中　　　華　　　民　　　國　　九十一　　年　　　一　　　月　　 二十三　 日
　　　　　　　　　　　　　　　　　　　　法院書記官　郭錦賢
